臺灣桃園地方法院刑事判決
111年度審原金訴字第55號
公  訴  人  臺灣桃園地方檢察署檢察官
被      告  林雨涵


指定辯護人  本院公設辯護人王暐凱   
上列被告因違反洗錢防制法等案件，經檢察官提起公訴（111年
度偵字第1818號、第8453號、第8993號、第8959號、110年度偵
字第38151號、第43948號）及移送併辦（臺灣桃園地方檢察署檢
察官111年度偵字第4993號、第12587號、第17479號、第18917號
、111年度偵緝字第1155號、臺灣臺北地方檢察署檢察官111年度
偵字第13071號），被告於本院準備程序中，就被訴事實為有罪
之陳述，經本院告知簡式審判程序意旨，並聽取當事人及辯護人
之意見後，本院合議庭裁定由受命法官獨任依簡式審判程序審理
，判決如下：
    主  文
丁○○幫助犯洗錢防制法第十四條第一項之洗錢罪，共貳罪，各處
有期徒刑壹月，各併科罰金新臺幣貳萬元，罰金如易服勞役，以
新臺幣壹仟元折算壹日。應執行有期徒刑壹月，併科罰金新臺幣
參萬元，罰金如易服勞役，以新臺幣壹仟元折算壹日。
    事實及理由
一、犯罪事實：
　　丁○○㈠於民國110年4月17日某時，在社群網站FACEBOOK（下
    稱臉書）上，結識真實姓名年籍均不詳、暱稱「小豬」之成
    年人（無證據證明其未滿18歲，下稱「小豬」）聯繫帳戶租
    用事宜，丁○○明知金融機構存款帳戶為個人信用之表徵，任
    何人均可自行到金融機構申請開立存款帳戶而無特別之窒礙
    ，而可預見「小豬」支付報酬以徵求他人提供金融機構存款
    帳戶之存摺、提款卡及提款密碼等金融帳戶資料，該金融機
    構存款帳戶極可能供不法詐騙份子用以充作詐欺犯罪被害人
    匯款之指定帳戶，並於不法詐騙份子提款後，遮斷資金流動
    軌跡，使檢警難以追緝，而有掩飾詐欺犯罪所得之本質及去
    向之虞，竟不違背其本意，基於幫助他人詐欺取財之不確定
    故意及幫助掩飾、隱匿詐欺取財犯罪所得本質及去向之洗錢
    不確定故意，於110年4月18日某時，將其所申辦之第一商業
    銀行股份有限公司（下稱「第一銀行」）帳號00000000000
    號帳戶（下稱「丁○○一銀帳戶」）之存摺、提款卡，在其位
    於桃園市○鎮區○○路000巷0弄00號之住處外，交予真實姓名
    年籍均不詳之成年人（無證據證明其未滿18歲），並以聊天
    程式將提款卡密碼告以「小豬」；㈡另於同年7月某日，丁○○
    明知金融機構存款帳戶為個人信用之表徵，任何人均可自行
    到金融機構申請開立存款帳戶而無特別之窒礙，而可預見「
    小豬」支付報酬以徵求他人提供金融機構存款帳戶之存摺、
    提款卡及提款密碼等金融帳戶資料，該金融機構存款帳戶極
    可能供不法詐騙份子用以充作詐欺犯罪被害人匯款之指定帳
    戶，並於不法詐騙份子提款後，遮斷資金流動軌跡，使檢警
    難以追緝，而有掩飾詐欺犯罪所得之本質及去向之虞，竟不
    違背其本意，基於幫助他人詐欺取財之不確定故意及幫助掩
    飾、隱匿詐欺取財犯罪所得本質及去向之洗錢不確定故意，
    將其所申辦之中國信託商業銀行股份有限公司（下稱「中信
    銀行」）帳號000000000000號帳戶（下稱「丁○○中信帳戶」
    ）之存摺、提款卡，在丁○○上開住處外交予另一名真實姓名
    年籍均不詳之成年人（無證據證明其未滿18歲），並以聊天
    程式將提款卡密碼告以「小豬」。俟輾轉取得上開帳戶之某
    詐欺集團成員間（無證據顯示丁○○知悉或可得而知該詐欺集
    團成員達3人以上或其中含有少年成員，下稱「本案詐欺集
    團」），共同意圖為自己不法之所有，基於詐欺取財及掩飾
    、隱匿詐欺取財犯罪所得本質及去向之洗錢等犯意聯絡，由
    「本案詐欺集團」機房成員先後於如附表「詐騙時間」欄所
    示之時間，以如附表「詐騙方式」欄所示之方式，使如附表
    「被害人」欄所示之乙○○、庚○○、子○○、卯○○、甲○○、己○○
    、丑○○、戊○○、癸○○、丙○○、寅○○、辛○○及辰○○分別陷於錯
    誤，而分別於如附表「匯款時間」欄所示之時間，將如附表
    「匯款金額」欄所示之款項匯至如附表「匯款帳戶」欄所示
    之帳戶後，「本案詐欺集團」車手成員旋分別將匯入之款項
    提領一空，而掩飾、隱匿上揭詐欺取財犯罪所得之本質及去
    向。嗣乙○○、庚○○、子○○、卯○○、甲○○、己○○、丑○○、戊○○
    、癸○○、丙○○、寅○○、辛○○及辰○○驚覺受騙，分別報警後，
    始為警循線查獲上情。
二、證據名稱：
　㈠被告丁○○分別於檢察官訊問、本院準備程序及審理中之自白
    。
　㈡證人即告訴人乙○○、庚○○、子○○、甲○○、丑○○、癸○○、丙○○
    、寅○○及辰○○分別於警詢中之陳述；證人即被害人卯○○、己○○、戊○○、辛○○分別於警詢中之陳述。
　㈢被告丁○○之第一銀行帳戶開戶資料與歷史交易明細、中國信
    託商業銀行股份有限公司110年10月28日中信銀字第1102248
    39285687號函及函附交易明細、中國信託商業銀行股份有限
    公司110年12月25日中信銀字第110224839350504號函及函附
    存款基本資料、存款交易明細、第一銀行平鎮分行111年3月
    4日一平鎮字第00025號函及函附開戶資料及交易明細、中國
    信託商業銀行股份有限公司110年10月30日中信銀字第11022
    4839287198號函及函附存款基本資料、存款交易明細、中國
    信託商業銀行股份有限公司110年10月29日中信銀字第11022
    4839320948號函及函附客戶基本資料、存款交易明細、中國
    信託商業銀行股份有限公司110年12月28日中信銀字第11022
    4839352483號函及函附客戶基本資料、存款交易明細、第一
    商業銀行總行111年1月13日一總營集字第04382號函及函附
    回覆存款查詢之客戶基本資料、存摺存款客戶歷史交易明細
    表、如附表「書證」欄所示之文書證據。
三、論罪科刑：
　㈠按刑法上之幫助犯係對於犯罪與正犯有共同之認識，而以幫
    助之意思，於正犯實行犯罪之前或犯罪之際，為犯罪構成要
    件以外之行為，而予以助力，使之易於實行或完成犯罪行為
    之謂。所謂以幫助之意思而參與者，指其參與之原因，僅在
    助成正犯犯罪之實現者而言，又所謂參與犯罪構成要件以外
    之行為者，指其所參與者非直接構成某種犯罪事實之內容，
    而僅係助成其犯罪事實實現之行為者（最高法院88年度台上
    字第1270號、97年度台上字第1911號判決意旨參照）。次按
    金融帳戶乃個人理財工具，依我國現狀，申設金融帳戶並無
    任何特殊限制，且可於不同之金融機構申請多數帳戶使用，
    是依一般人之社會通念，若見他人不以自己名義申請帳戶，
    反而收購或借用別人之金融帳戶以供使用，並要求提供提款
    卡及告知密碼，則提供金融帳戶者主觀上如認識該帳戶可能
    作為對方收受、提領特定犯罪所得使用，對方提領後會產生
    遮斷金流以逃避國家追訴、處罰之效果，仍基於幫助之犯意
    ，而提供該帳戶之提款卡及密碼，以利洗錢實行，仍可成立
    一般洗錢罪之幫助犯（最高法院108年台上大字第3101號裁
    定意旨參照）。經查，被告將上開「丁○○一銀帳戶」、「丁○○中信帳戶」之存摺、提款卡接續交予「小豬」所指定之人
    並告以密碼，俟取得上開金融機構帳戶資料之「本案詐欺集
    團」機房成員再分別對附表「被害人」欄所示之告訴人、被
    害人等13人施以詐術，令告訴人、被害人等13人分別陷於錯
    誤，而各依指示分別匯款至「丁○○一銀帳戶」、「丁○○中信
    帳戶」後，續由「本案詐欺集團」車手成員將所匯入之款項
    提領一空，以此方式製造金流斷點，而掩飾、隱匿上開詐欺
    取財犯罪所得之本質及去向，是被告交付金融機構帳戶資料
    所為，係對他人遂行詐欺取財及洗錢之犯行資以助力而實施
    犯罪構成要件以外之行為，且在無積極證據證明被告係以正
    犯之犯意參與犯罪行為之情形下，揆諸前開判決意旨，應認
    被告所為僅應成立幫助犯，而非論以正犯。
　㈡次按幫助犯係從屬於正犯而成立，並無獨立性，故幫助犯須
    對正犯之犯罪事實，具有共同認識而加以助力，始能成立，
    其所應負責任，亦以與正犯有同一認識之事實為限，若正犯
    所犯之事實，超過其共同認識之範圍時，則幫助者事前既不
    知情，自不負責（最高法院75年度台上字第1509號判決意旨
    參照）。茲查，被告雖可預見交付上開金融機構帳戶資料，
    足以幫助詐欺集團施以詐術後取得贓款，主觀上有幫助詐欺
    之不確定故意，惟尚不能據此即認被告亦已知悉「本案詐欺
    集團」成員之人數有3人以上而詐欺取財，復無證據證明被
    告對於該詐欺集團以網際網路對公眾散布詐欺訊息之詐騙手
    法及分工均有所認識及知悉，依「所犯重於所知，從其所知
    」之法理，此部分尚無從遽以論斷被告成立幫助三人以上共
    同以網際網路對公眾散布而犯詐欺取財罪嫌。
  ㈢核被告所為，均係犯刑法第30條第1項前段、第339條第1項之
    幫助犯詐欺取財罪，及刑法第30條第1項前段，洗錢防制法
    第14條第1項之幫助犯一般洗錢罪。
　㈣想像競合犯：
  ⒈「本案詐欺集團」成員先後使如附表「被害人」欄所示之告
    訴人、被害人等13人陷於錯誤而交付財物，其中附表編號二
    、六、十、十二「被害人」欄所示之告訴人庚○○、被害人己○○、告訴人丙○○及被害人辛○○雖分別有2次、2次、2次、4次
    分別匯款至「丁○○一銀帳戶」或「丁○○中信帳戶」之行為，
    惟此係正犯該次詐欺取財行為使告訴人庚○○、被害人己○○、
    告訴人丙○○及被害人辛○○分次交付財物之結果，正犯祇成立
    一詐欺取財罪。被告為幫助犯，亦僅成立一幫助詐欺取財罪
    。
  ⒉又犯罪事實欄㈠中，被告交付「丁○○一銀帳戶」之存摺、提款
    卡，並告以密碼，而供「本案詐欺集團」成員用以使如附表
    一「被害人」欄所示之告訴人乙○○、庚○○、丙○○、辛○○等4
    人分別匯入款項後提領；犯罪事實欄㈡中，被告交付「丁○○
    中信帳戶」之存摺、提款卡，並告以密碼，而供「本案詐欺
    集團」成員用以使如附表一「被害人」欄所示之告訴人子○○
    、甲○○、丑○○、癸○○、寅○○、辰○○及被害人卯○○、己○○、戊○○、辛○○等10人分別匯入款項後提領，皆幫助「本案詐欺集
    團」成員取得詐得款項，被告分別以一交付金融帳戶資料之
    幫助詐欺行為，各同時侵害告訴人、被害人等13人之財產法
    益，皆為同種想像競合犯，皆應依刑法第55條之規定，從一
    重論以幫助犯詐欺取財罪1罪。
  ⒊再被告均係以上開一提供金融帳戶資料之行為同時犯幫助詐
    欺取財及幫助一般洗錢2罪，為異種想像競合犯，應依刑法
    第55條規定，從一重依幫助犯一般洗錢罪處斷。
  ㈤罪數：
  ⒈公訴意旨雖認為被告上開數罪應係接續之單一犯意為之，惟
    按「刑事法上所稱接續犯，係指數個在同時同地或密切接近
    之時地，侵害同一法益之行為，因各舉動之獨立性極為薄弱
    ，依社會通念認為無法強行分開，乃將之包括視為一個行為
    之接續進行，給予單純一罪之刑法評價。此種實質上一罪之
    接續犯，與裁判上一罪之連續犯，其相異者，係在於連續犯
    侵害同一法益之數行為，各具獨立性，客觀上並認為其間存
    有時間上之差距，乃認係出於一個概括之犯意，為期訴訟經
    濟，擬制為一罪。茲刑法於95年7月1日起修正施行，已將連
    續犯規定予以刪除，考其立法旨趣，係因對於多次原可獨立
    評價之行為，僅論以一罪，不無鼓勵犯罪之嫌，亦與國民對
    於法律之感情相悖。但於審究接續犯之觀念時，亦不能無限
    擴張，除仍應受社會通念之支配外，尤應注意其公平性、合
    理性，使與經驗法則、論理法則及比例原則相適合，否則即
    與上揭修法精神不符」（最高法院97年台上字第1467號判決
    意旨參照）。本案被告如前揭犯罪事實㈠、㈡所示先後2次交
    付存摺、提款卡之行為，時間相隔甚久或交付對象不同，顯
    然欠缺時空之密接性，是依社會健全觀念觀之，該2 次犯行
    ，均應獨立成罪，而非於密切接近之時、地內接續所為之數
    個舉動，且各次所為均得單獨達成其犯罪之目的，足見被告
    上開2次犯行，均係基於個別之犯意所分別為之，應各別成
    立犯罪，並非接續犯。是公訴意旨是認，顯有違誤，併予說
    明。
  ⒉被告所犯上開2罪間，犯意各別，行為互殊，均應予分論併罰
    。
  ㈦臺灣桃園地方檢察署檢察官以111年度偵字第4993號移送併辦
    意旨書移送併辦之犯罪事實（即附表編號七「被害人」欄所
    示丑○○部分）、臺灣桃園地方檢察署檢察官以111年度偵字
    第12587號、第18917號號移送併辦意旨書移送併辦之犯罪事
    實（即附表編號八至九「被害人」欄所示戊○○及癸○○部分）
    、臺灣桃園地方檢察署檢察官111年度偵字第17479號移送併
    辦意旨書移送併辦之犯罪事實（即附表編號十「被害人」欄
    所示之丙○○部分）、臺灣桃園地方檢察署檢察官111年度偵
    緝字第1155號移送併辦意旨移送併辦之犯罪事實（即附表編
    號十一、十二「被害人」欄所示寅○○、辛○○部分）及臺灣臺
    北地方檢察署檢察官以111年度偵字第13071號號移送併辦意
    旨書移送併辦之犯罪事實（即附表編號十三「被害人」欄辰
    ○○部分），與起訴書所載之犯罪事實（即附表編號一至六「
    被害人」欄乙○○、庚○○、子○○、卯○○、甲○○及己○○部分），
    既具有上述想像競合犯之裁判上一罪關係，為起訴效力所及
    ，基於審判不可分原則，本院自應併予審究。　
  ㈧被告幫助他人遂行一般洗錢之犯行，為幫助犯，爰均依刑法
    第30條第2項之規定，按正犯之刑減輕之。
  ㈨又被告於檢察官訊問及本院準備程序時，均坦承將「丁○○一
    銀帳戶」及「丁○○中信帳戶」之存摺、提款卡，交予「小豬
    」並告以密碼，而自白其上開幫助犯一般洗錢罪之犯行，爰
    均依洗錢防制法第16條第2項之規定，遞減輕其刑。
  ㈩爰審酌被告可預見將個人帳戶之存摺、提款卡提供他人，恐
    遭詐欺成員充作詐騙他人財物後，用以匯款之人頭帳戶，而
    幫助掩飾、隱匿詐欺犯罪所得之本質及去向，竟仍未經詳細
    查證，任意將其金融機構帳戶之存摺、提款卡交予他人使用
    ，助長詐騙財產犯罪之風氣，造成無辜民眾受騙而受有金錢
    損失，並使贓款追回困難，實為當今社會詐財事件發生之根
    源，擾亂金融交易往來秩序及影響社會正常交易安全甚鉅，
    且因被告提供個人帳戶，致使執法人員難以追查正犯之真實
    身分，所為誠屬不當，被告雖坦承犯行，然未能賠償告訴人
    、被害人等13人之損失，得到告訴人、被害人等13人之原諒
    ，兼衡以被告之生活及經濟狀況、素行、年紀及智識程度等
    一切情狀，分別量處如主文所示之刑，並均諭知罰金易服勞
    役之折算標準，並定其應執行之刑，並諭知併科罰金易服勞
    役之折算標準，以示懲儆。
四、沒收：
  ㈠被告於本院準備程序中供稱其交付上開「丁○○一銀帳戶」、
    「丁○○中信帳戶」之存摺、提款卡並告以密碼，並未獲得報
    酬等語明確（見本院卷第100頁），本院亦查無積極具體證
    據足認被告因交付上開金融帳戶資料而獲有金錢或其他利益
    等犯罪所得，自不生犯罪所得應予沒收之問題。
  ㈡至洗錢防制法第18條第1項前段固規定「犯第14條之罪，其所
    移轉、變更、掩飾、隱匿、收受、取得、持有、使用之財物
    或財產上利益，沒收之」，惟被告非實際上提款之人，無掩
    飾隱匿詐欺贓款之犯行，非洗錢防制法第14條第1項之正犯
    ，自無上開條文適用，附此敘明。
五、應依刑事訴訟法第273條之1第1項、第299條第1項前段、第3
    10條之2、第454條第1項，洗錢防制法第14條第1項、第16條
    第2項，刑法第11條前段、第30條第1項前段、第2項、第339
     條第1項、第55條、第42條第3項前段、第51條第5款、第7
    款，刑法施行法第1條之1 第1項，判決如主文。
六、如不服本判決應於收受判決後20日內向本院提出上訴書狀，
    並應敘述具體理由。其未敘述上訴理由者，應於上訴期間屆
    滿後20日內向本院補提理由書（均須按他造當事人之人數附
    繕本）「切勿逕送上級法院」。
本案由檢察官壬○○提起公訴，暨檢察官李佩宣、陳師敏、李韋誠
、蔡雅竹及王繼瑩移送併辦，經檢察官李孟亭到庭執行職務。 
中　　華　　民　　國　　111 　年　　7 　　月　　8 　　日
                  刑事審查庭  法　官　李雅雯
以上正本證明與原本無異。
如不服本判決應於收受判決後20日內向本院提出上訴書狀，並應
敘述具體理由。其未敘述上訴理由者，應於上訴期間屆滿後20日
內向本院補提理由書（均須按他造當事人之人數附繕本）「切勿
逕送上級法院」。
　　　　　　　　　　　　　　　書記官　沈詩婷 
中　　華　　民　　國　　111 　年　　7 　　月　　11　　日
附錄本案論罪科刑法條： 
中華民國刑法第30條：
幫助他人實行犯罪行為者，為幫助犯。雖他人不知幫助之情者，
亦同。
幫助犯之處罰，得按正犯之刑減輕之。
中華民國刑法第339條（普通詐欺罪）
意圖為自己或第三人不法之所有，以詐術使人將本人或第三人之
物交付者，處5年以下有期徒刑、拘役或科或併科50萬元以下罰
金。
以前項方法得財產上不法之利益或使第三人得之者，亦同。
前二項之未遂犯罰之。
洗錢防制法第14條
有第二條各款所列洗錢行為者，處7年以下有期徒刑，併科新臺
幣5百萬元以下罰金。
前項之未遂犯罰之。
前二項情形，不得科以超過其特定犯罪所定最重本刑之刑。
附表：
編號 被害人  詐騙時間 詐騙方式 匯款時間 匯款金額 （新臺幣） （不含手續費） 匯款帳戶 一 乙○○ （提出告訴）  110年7月12日前某時 「本案詐欺集團」機房成員於左列時間，以不詳方式連結網際網路刊登「BLOCKVC」網頁（網址：http://www.bvproglobal.com）投資加密貨幣之資訊，余俐琳於瀏覽網際網路時見到上開網頁，即下載網頁所載之「BLOCKVC」APP，「本案詐欺集團」機房成員並偽以「客服中心」人員向余俐琳佯稱若欲投資，需開戶並匯款進入指定之帳戶投資等語，致乙○○陷於錯誤，而於右列時間，將右列金額，以臨櫃匯款之方式轉帳至右列帳戶內。 110年7月19日上午10時52分許 190萬元。 「丁○○一銀帳戶」  書證 ①告訴人乙○○報案資料（內政部警政署反詐騙諮詢專線紀錄表、花蓮縣警察局鳳林分局南平派出所受【處】理案件證明單、受理各類案件紀錄表、受理詐騙帳戶通報警示簡便格式表、金融機構聯防機制通報單） ②國泰世華商業銀行匯出匯款憑證、余琍林申辦之國泰世華銀行帳戶存摺封面及內頁影本。 ③告訴人乙○○與詐欺集團之對話紀錄截圖。      編號 被害人  詐騙時間 詐騙方式 匯款時間 匯款金額 （新臺幣） （不含手續費） 匯款帳戶 二 庚○○（提出告訴）  110年7月2日某時 「本案詐欺集團」機房成員於左列時間，偽以真實姓名年籍均不詳、於社群軟體Instagram（下稱IG）之ID：nfhsv1898之成年人（下稱「nfhsv1898」）結識庚○○，「nfhsv1898」並介紹庚○○下載比特幣交易所之「FXCM」軟體，「本案詐欺集團」機房成員並偽以「客服中心」人員對庚○○佯稱若欲投資，需開戶並匯款進行指定帳戶投資等語，庚○○因而陷於錯誤，而於右列時間，將右列金額轉帳至右列帳戶內。 110年7月20日上中午12時33分許 30萬元。 「丁○○一銀帳戶」      110年7月20日下午1時35分許 5萬元。   書證 ①告訴人庚○○報案資料（內政部警政署反詐騙諮詢專線紀錄表、臺中市政府警察局第六分局市政派出所受【處】理案件證明單） ②告訴人庚○○申辦之合作金庫商業銀行帳戶存摺內頁影本。 ③告訴人庚○○與詐欺集團之對話紀錄截圖。      編號 被害人  詐騙時間 詐騙方式 匯款時間 匯款金額 （新臺幣） （不含手續費） 匯款帳戶 三 子○○ （提出告訴）  110年6月初某日 子○○於左列時間，以不詳方式連結網際網路搜尋投資平台，見網路上許多人推薦「Potex」投資平台可以投資虛擬貨幣（下稱「Potex」），即下載「Potex」投資APP，「本案詐欺集團」機房成員並偽以「Potex」之客服人員向子○○佯稱若欲投資，需開戶並匯款進行指定帳戶投資等語，致子○○陷於錯誤，而於右列時間，將右列金額，以臨櫃匯款之方式轉帳至右列帳戶內。 110年7月19日上午12時37分許 71萬2,000元。 「丁○○中信帳戶」  書證 ①華南商業銀行匯款回條聯。 ②子○○申辦之華南商業銀行存摺內頁影本。 ③告訴人庚○○與詐欺集團之對話紀錄截圖、詐騙集團寄發之電子郵件截圖。 ④告訴人子○○報案資料（內政部警政署反詐騙諮詢專線紀錄表、花蓮縣警察局花蓮分局中正派出所受理詐騙帳戶通報警示簡便格式表、金融機構聯防機制通報單、受理各類案件紀錄表、受【處】理案件證明單） ⑤華南商業銀行股份有限公司110年10月15日營清字第1100033122號函及函附存款業務資料明細。      編號 被害人  詐騙時間 詐騙方式 匯款時間 匯款金額 （新臺幣） （不含手續費） 匯款帳戶 四 卯○○   110年7月4日某時 「本案詐欺集團」機房成員於左列時間，偽以通訊軟體LINE（下稱LINE）暱稱「Never felt」之成年人（下稱「Never felt」）加入卯○○為好友，「Never felt」並向卯○○佯稱有在「GOLDCOIN」投資網站上進行投資，是否願意跟著他一起投資等語，卯○○聞之心動，即下載「GOLDCOIN」APP註冊會員，「本案詐欺集團」機房成員並偽以暱稱「GOLDCOIN」之客服人員「SARA」向卯○○佯稱需匯款進入指定帳戶進行投資等語，致卯○○陷於錯誤，而於右列時間，將右列金額，以操作網路銀行之方式轉帳至右列帳戶內。 110年7月20日上午11時17分許  18萬元。  「丁○○中信帳戶」  書證 ①被害人卯○○報案資料（內政部警政署反詐騙諮詢專線紀錄表、新竹市警察局第二分局埔頂派出所受理詐騙帳戶通報警示簡便格式表、金融機構聯防機制通報單）。 ②網路銀行匯款紀錄截圖。 ③被害人卯○○與詐欺集團之對話紀錄截圖。      編號 被害人  詐騙時間 詐騙方式 匯款時間 匯款金額 （新臺幣） （不含手續費） 匯款帳戶 五 甲○○ （提出告訴）  110年7月20日下午2時30分許前某時 「本案詐欺集團」機房成員於左列時間，透過臉書以暱稱「李樂」結識甲○○後，即對甲○○佯稱可以在外幣平台上賺錢，且新人會有新活動，需匯款進入指定帳戶內充值等語，致甲○○陷於錯誤，而於右列時間，將右列金額，以臨櫃匯款之方式轉帳至右列帳戶內。 110年7月21日中午12時7分許 24萬4,122元。 「丁○○中信帳戶」  書證 ①郵政跨行匯款申請書。 ②告訴人甲○○報案資料（內政部警政署反詐騙諮詢專線紀錄表、高雄市政府警察局仁武分局仁美派出所受理詐騙帳戶通報警示簡便格式表、金融機構聯防機制通報單、受理各類案件紀錄表、受【處】理案件證明單）。      編號 被害人  詐騙時間 詐騙方式 匯款時間 匯款金額 （新臺幣） （不含手續費） 匯款帳戶 六 己○○  110年7月12日某時 「本案詐欺集團」機房成員於左列時間，透過社群軟體歡歌KTV之APP以暱稱「小鵬」（下稱「小鵬」）結識己○○，「小鵬」機房成員並以通訊軟體WHATSAPP暱稱「0000000000+44」（ID：+000000000000，下稱「0000000000+44」）加入己○○為好友，並對己○○佯稱可以至投資網站USBANK投資美金外幣，需匯款進入指定帳戶內進行投資等語，致己○○陷於錯誤，而於右列時間，將右列金額，以臨櫃匯款之方式匯款至右列帳戶內。 110年7月21日上午10時10分許 3萬元。 「丁○○中信帳戶」      110年7月22日上午10時34分許 2萬4,100元。   書證 ①被害人己○○報案資料（內政部警政署反詐騙諮詢專線紀錄表、臺中市政府警察局東勢分局東勢派出所受【處】理案件證明單、受理詐騙帳戶通報警示簡便格式表、金融機構聯防機制通報單） ②被害人卯○○與詐欺集團之對話紀錄截圖。 ③郵政自動櫃員機交易明細表。      編號 被害人  詐騙時間 詐騙方式 匯款時間 匯款金額 （新臺幣） （不含手續費） 匯款帳戶 七 丑○○ （提出告訴）  110年7月4日上午6時56分許前某時 「本案詐欺集團」機房成員於左列時間，透過IG結識丑○○，並向丑○○佯稱可以透過「hashxs」網站操作投資虛擬貨幣如乙太幣、狗狗幣等等，需匯款進入指定帳戶內進行投資等語，致丑○○陷於錯誤，而於右列時間，將右列金額，以操作網路銀行之方式轉帳至右列帳戶內。 110年7月19日上午11時1分許 5萬元。 「丁○○中信帳戶」  書證 ①告訴人丑○○報案資料（臺北市政府警察局信義分局吳興街派出所受理詐騙帳戶通報警示簡便格式表、受【處】理案件證明單、金融機構聯防機制通報單、受理各類案件紀錄表、內政部警政署反詐騙諮詢專線紀錄表）。 ②華南商業銀行轉帳交易結果列印資料。      編號 被害人  詐騙時間 詐騙方式 匯款時間 匯款金額 （新臺幣） （不含手續費） 匯款帳戶 八 戊○○   110年7月17日某時許 戊○○以不詳方式連結網際網路瀏覽網頁，並加入某交友網站並提供自己之LINE ID，「本案詐欺集團」機房成員即以暱稱「客服1」（下稱「客服1」）加入劉景忠為LINE好友，並向劉景忠佯稱若要與女生交換聯絡方式，要先買禮物跟女生交換，並依「客服1」之指示匯款至指定之帳戶等語，致戊○○陷於錯誤，而於右列時間，將右列金額，以操作網路銀行之方式轉帳至右列帳戶內。 110年7月19日中午12時34分許 2萬5,000元。 「丁○○中信帳戶」  書證 ①告訴人戊○○報案資料（內政部警政署反詐騙諮詢專線紀錄表、桃園市政府警察局中壢分局青埔派出所受理詐騙帳戶通報警示簡便格式表、金融機構聯防機制通報單、受理各類案件紀錄表、受【處】理案件證明單）。 ②玉山銀行網路銀行交易明細翻拍照片。      編號 被害人  詐騙時間 詐騙方式 匯款時間 匯款金額 （新臺幣） （不含手續費） 匯款帳戶 九 癸○○ （提出告訴）  110年5月30日某時 「本案詐欺集團」機房成員於左列時間，偽以某真實姓名年籍臉書暱稱「李總」（下稱「李總」之不詳男子結識癸○○，並另以LINE加入癸○○為好友，並向癸○○誆稱可以下載「bitFinex」投資APP進行投資，並需匯款進入指定帳戶內進行投資等語，致癸○○陷於錯誤，而於右列時間，將右列金額，以操作網路銀行之方式轉帳至右列帳戶內。 110年7月21下午1時8分許 3萬7,000元。 「丁○○中信帳戶」  書證 ①網路銀行交易明細截圖。 ②告訴人癸○○與詐欺集團之對話紀錄截圖。      編號 被害人  詐騙時間 詐騙方式 匯款時間 匯款金額 （新臺幣） （不含手續費） 匯款帳戶 十 丙○○ （提出告訴）  110年6月28日某時 「本案詐欺集團」機房成員於左列時間，在IG上偽以暱稱「malatestacle」之男子結識丙○○，並另以LINE暱稱「努力總會發光」加入丙○○為好友，並對丙○○佯稱可以加入虛擬貨幣投資平台「PRC Broker」，並匯款進入指定帳戶內進行投資等語，致丙○○陷於錯誤，而於右列時間，將右列金額，以操作網路銀行之方式轉帳至右列帳戶內。 110年7月21日上午10時4分許 7萬元。 「丁○○一銀帳戶」      110年7月21日上午10時32分許 3萬元。   書證 ①告訴人丙○○報案資料（內政部警政署反詐騙諮詢專線紀錄表、新竹縣政府警察局新湖分局山崎派出所受理詐騙帳戶通報警示簡便格式表）。 ②網路銀行交易明細截圖。 ③告訴人丙○○與詐欺集團之對話紀錄截圖。      編號 被害人  詐騙時間 詐騙方式 匯款時間 匯款金額 （新臺幣） （不含手續費） 匯款帳戶 十一 寅○○ （提出告訴）  110年6月22日下午2時44分許 「本案詐欺集團」機房成員於左列時間，偽以臉書暱稱「Ming Li」結識寅○○，並另以暱稱「李明」加入寅○○LINE好友，並對寅○○佯稱可以加入「Biki」投資APP進行投資，保證獲利、穩賺不賠等語，致寅○○陷於錯誤，而於右列時間，將右列金額以操作網路銀行之方式轉帳至右列帳戶內。 110年7月21中午12時59分許 5萬元。 「丁○○中信帳戶」  書證 ①告訴人寅○○報案資料（內政部警政署反詐騙諮詢專線紀錄表、彰化縣警察局員林分局員林派出所受理詐騙帳戶通報警示簡便格式表、金融機構聯防機制通報單、受理各類案件紀錄表、受【處】理案件證明單）。 ②網路銀行交易明細截圖 ③告訴人寅○○與詐欺集團之對話紀錄截圖。      編號 被害人  詐騙時間 詐騙方式 匯款時間 匯款金額 （新臺幣） （不含手續費） 匯款帳戶 十二 辛○○   110年6月26日某時 「本案詐欺集團」機房成員於左列時間，偽以臉書暱稱「李杰」結識辛○○，並另以暱稱「李明」（下稱「李明」）加入辛○○LINE好友，並對辛○○佯稱可以加入「Biki」投資平台並匯款進入指定帳戶進行投資等語，致辛○○陷於錯誤，而於右列時間，將右列金額以操作網路銀行之方式轉帳至右列帳戶內。 110年7月21日晚間8時4分許 5萬元。 「丁○○中信帳戶」      110年7月21日晚間8時6分許 5萬元。       110年7月22日下午1時32分許 5萬元。 「丁○○一銀帳戶」      110年7月22日下午1時35分許 4萬元。   書證 ①被害人辛○○報案資料（臺北市政府警察局刑事警察大隊受【處】理案件證明單、受理各類案件紀錄表）。 ②網路銀行交易明細截圖。 ③被害人辛○○與詐欺集團之對話紀錄截圖。      編號 被害人  詐騙時間 詐騙方式 匯款時間 匯款金額 （新臺幣） （不含手續費） 匯款帳戶 十三 辰○○ （提出告訴）  110年5月10日中午12時36分許 「本案詐欺集團」機房成員於左列時間，偽以通訊軟體Messenger帳號「Louis Li」之男子結識辰○○，後「本案詐欺集團」機房成員再以上開通訊軟體有安全性問題，故另以暱稱「李明陽」之男子加入辰○○為LINE好友，並向辰○○佯稱可下載「Biki」投資APP進行投資，並加入「本案詐欺集團」機房成員偽以暱稱「客服專員」（下稱「客服專員」）之人為LINE好友，「客服專員」並對辰○○佯稱需匯款進入指定帳戶內進行投資等語，致辰○○陷於錯誤，而於右列時間，將右列金額，以操作網路銀行之方式轉帳至右列帳戶內。 110年7月21日下午5時11分許 3萬元。 「丁○○中信帳戶」  書證 ①告訴人辰○○提告資料（新北市政府警察局三峽分局鶯歌分駐所受【處】理案件證明單）。 ②告訴人辰○○與詐欺集團對話紀錄截圖、BiKi APP頁面截圖。 ③網路銀行轉帳紀錄截圖。 ④告訴人辰○○第一銀行帳戶存簿封面影本。